【裁判字號】    98,消債抗,30
【裁判日期】    980708
【裁判案由】    更生事件
【裁判全文】
臺灣雲林地方法院民事裁定            98年度消債抗字第30號
抗  告  人  甲○○
上列抗告人因消費者債務清理事件聲請更生，對於中華民國98年
05月11日本院98年度消債更字第40號裁定提起抗告，裁定如下：
    主  文
抗告駁回。
抗告費用由抗告人負擔。
    理  由
一、本件抗告意旨略以：抗告人於民國98年04月28日已遵囑補正
    有案，有掛號函件執據及補正狀影本附呈可稽，原裁定竟以
    抗告人「迄今猶未補正」為由，駁回抗告人之聲請，與法未
    合，請求廢棄原裁定，准續行更生程序等語。
二、按債務人聲請更生時，應提出財產及收入狀況說明書及其債
    權人、債務人清冊。前項財產及收入狀況說明書，應表明下
    列事項，並提出證明文件：(一)財產目錄，並其性質及所在地
    。(二)最近5 年是否從事營業活動及平均每月營業額。(三)收入
    及必要支出之數額、原因及種類。(四)依法應受債務人扶養之
    人。又法院認為必要時，得定期命債務人據實報告更生聲請
    前2 年內財產變動之狀況，並對於前條所定事項補充陳述、
    提出關係文件或為其他必要之調查。再者，債務人經法院通
    知，無正當理由拒絕提出關係文件或為財產變動狀況之報告
    者，更生之聲請應駁回之，此觀消費者債務清理條例第43條
    第1 項、第6 項、第44條、第46條規定自明。
三、經查，本件抗告人具狀聲請更生，惟漏未提出如本院98年04
    月14日之98年度消債更字第40號民事裁定附表所示之事項到
    院，經本院於98年04月14日以98年度消債更字第40號民事裁
    定命抗告人於送達後5 日內，補提如附表所示相關資料證明
    到院，該裁定於98年04月20日寄存送達於抗告人之住所，有
    送達證書在卷足參。然抗告人僅於98年04月29日具狀補正抗
    告人之在職證明及全戶戶籍謄本、抗告人之駕駛執照影本、
    抗告人及其配偶96年度綜合所得稅各類所得資料清單及財產
    歸屬清單、抗告人父、母之96年度綜合所得稅各類所得資料
    清單及財產歸屬清單、財團法人金融聯合徵信中心當事人查
    詢個人資料回覆書並陳報抗告人無股票、土地房屋、陳明子
    女之扶養均由抗告人一人負擔，抗告人之配偶並無收入、抗
    告人夫妻每月支出生活費之收據均已丟棄、支付扶養費亦未
    蒐集收據、抗告人全戶未領取社會救助、陳明抗告人並無不
    動產故無變動情事、並未買保險及陳報更生方案等，惟查抗
    告人並未依原審裁定附表所示(一)提出依司法院製作之消費者
    債務清理條例制式格式聲請狀（須載明聲請人有無於5 年內
    從事營業活動，或從事營業額平均每月新臺幣200,000 元以
    下之營業活動；提出財產及收入狀況說明書；說明有無強制
    執行或訴訟事件現正繫屬於法院；說明有無雙務契約尚未履
    行完畢；載明債權之種類及發生之原因），並就填載之相關
    事實提出事證。(二)陳明房屋租賃所在地？與出租人蔡垂羽之
    關係？子女是否均與聲請人居住於租賃處？(三)詳細說明聲請
    人負擔之債務各係於何時成立？及各債權發生之原因、用途
    。(四)提出聲請人、配偶、子女、父母於各金融機構之全部存
    摺（含證券存摺）完整影本（須附完整清晰內頁資料並補登
    自95年01月01日起至本裁定送達日之後）等資料，且抗告人
    所未提出者，亦是判斷抗告人是否符合更生要件之重要文件
    ，是抗告人雖有提出部分資料，仍難謂已依法補正，原裁定
    以抗告人未全部補正為由，予以駁回，揆諸上開說明，並無
    違誤，抗告意旨請求廢棄原裁定，為無理由，應予駁回。
四、據上論結，本件抗告為無理由，依消費者債務清理條例第15
    條，民事訴訟法第495 條之1 第1 項、第449 條第1 項、第
    95條、第78條，裁定如主文。
中    華    民    國    98    年    7     月    8     日
              民事第二庭    審判長法  官  黃一馨
                                  法  官  陳秋如
                                  法  官  李秋瑩
上為正本係照原本作成。
不得再抗告。
中    華    民    國    98    年    7     月    8     日
                            書  記  官  蘇紋泙


司法院資訊處製作；財團法人民間司法改革基金會備份。
